臺灣高等法院高雄分院刑事判決
                                    110年度上訴字第277號
                                    110年度上訴字第278號
上  訴  人
即  被  告  王太郎



選任辯護人  張景堯律師（法扶律師）
上  訴  人
即  被  告  王雲甄




上  訴  人
即  被  告  蔡福評



前列王雲甄、蔡福評共同
選任辯護人  劉玟欣律師（法扶律師）
上  訴  人
即  被  告  王佑銘



選任辯護人  林鼎越律師（法扶律師）
上列上訴人等因毒品危害防制條例等案件，不服臺灣屏東地方法
院109年度訴字第239號、第434號，中華民國109年11月11日第一
審判決（起訴案號：臺灣屏東地方檢察署108年度毒偵字第1728
號、108年度偵字第5324號、第6456號、第6457號、第6458號、
第10139號、第10277號、第10278號、第10279號，追加起訴(108
年度偵字第8938號），提起上訴，本院合併判決如下：
    主  文
原判決關於甲○○如其附表六編號2 （即轉讓禁藥部分）暨定執行
刑部分均撤銷。
甲○○犯如附表六編號2 「罪名及宣告刑」欄所示之罪，處如附表
六編號2  「罪名及宣告刑」欄所示之刑。
其他上訴駁回（含丙○○、丁○○、乙○○之上訴及甲○○其他部分之上
訴）。
    事  實
一、甲○○明知海洛因係毒品危害防制條例第2 條第2 項第1 款
    所列管之第一級毒品，不得非法持有、販賣、轉讓；甲○○、
    丙○○、丁○○、乙○○均明知甲基安非他命係毒品危害防制條例
    第2 條第2 項第2 款所列管之第二級毒品，亦為藥事法第22
    條第1 項第1 款規定之禁藥，不得非法持有、販賣、轉讓，
    竟分別為下列行為:　
  ㈠甲○○基於意圖營利販賣第一級毒品海洛因之犯意，於附表一
    編號1 至7 所示時間、地點，以附表一各該編號所示方式，
    分別販賣附表一各該編號所示價格之海洛因予附表一所示之
    人共計7 次。
  ㈡甲○○基於意圖營利販賣第二級毒品甲基安非他命之犯意，於
    附表二編號1 至7 所示時間、地點，以附表二各該編號所示
    方式，分別販賣附表二各該編號所示價格之甲基安非他命予
    附表所示之人共計7 次。
  ㈢甲○○、丁○○共同基於意圖營利販賣第二級毒品甲基安非他命
    之犯意，於附表三編號1 至2 所示時間、地點，以附表三各
    該編號所示方式，分別販賣附表三各該編號所示價格之甲基
    安非他命予附表所示之人共計2 次。
  ㈣甲○○、乙○○共同基於意圖營利販賣第二級毒品甲基安非他命
    之犯意，於附表四編號1 至3 所示時間、地點，以附表四各
    該編號所示方式，分別販賣附表四各該編號所示價格之甲基
    安非他命予附表所示之人共計3 次。
  ㈤甲○○、丙○○共同基於意圖營利販賣第二級毒品甲基安非他命
    之犯意，於附表五編號1 所示時間、地點，以附表五編號1 
    所示方式，販賣附表五編號1 所示價格之甲基安非他命予附
    表所示之人1 次。
  ㈥甲○○基於轉讓第一級毒品海洛因之犯意，於附表六編號1所示
    時間、地點，無償提供第一級毒品海洛因予附表六編號1所
    示之人1次。
  ㈦甲○○基於轉讓禁藥甲基安非他命之犯意，於附表六編號2所示
    時間、地點，以該編號所示方式，轉讓甲基安非他命予附表
    六編號2 所示之人1 次（轉讓淨重未達10公克以上）。
  ㈧丙○○基於意圖營利販賣第二級毒品甲基安非他命之犯意，於
    附表七編號1 至3 所示時間、地點，以附表七各該編號所示
    方式，分別販賣附表七各該編號所示價格之甲基安非他命予
    附表所示之人共計3 次。
  ㈨乙○○於附表八編號1 所示時、地，受甲○○轉讓而持有如附表
    十一編號1 至10所示甲基安非他命10包，而後竟萌生意圖營
    利販賣而持有第二級毒品之犯意，伺機販賣以牟利，惟其未
    及售出即被查獲。
  ㈩嗣經警對甲○○實施通訊監察，並扣得如附表九至附表十一所
    示之物，始悉上情。
二、案經屏東縣政府警察局里港分局、屏東縣政府警察局屏東分
    局報告臺灣屏東地方檢察署檢察官偵查起訴。
    理  由
壹、程序方面：
一、按被告以外之人於審判外之言詞或書面陳述，除法律有規定
    者外，不得作為證據，刑事訴訟法第159 條第1 項定有明文
    。又被告以外之人於審判外之陳述，雖不符刑事訴訟法第15
    9 條之1 至第159 條之4 之規定，而經當事人於審判程序同
    意作為證據，法院審酌該言詞陳述或書面陳述作成時之情況
    ，認為適當者，亦得為證據；當事人、代理人或辯護人於法
    院調查證據時，知有同法第159 條第1 項不得為證據之情形
    ，而未於言詞辯論終結前聲明異議者，視為有前項之同意，
    刑事訴訟法第159 條之5 亦有明文。本件下列所引被告4 人
    以外之人於審判外之陳述，檢察官、被告及渠等辯護人於本
    院中均表示無意見，同意有證據能力，且迄至本案言詞辯論
    終結前未再聲明異議，就此等供述證據，依刑事訴訟法第15
    9 條之5 規定，認有證據能力。
二、其餘本件所憑認定被告犯罪事實之各項非供述證據，查無違
    反法定程序取得之情，依同法第158 條之4 規定反面解釋，
    均有證據能力。
貳、實體部分：
一、認定犯罪事實所憑之證據及理由：
  ㈠上揭犯罪事實，業據上訴人即被告甲○○、丙○○、丁○○、乙○○
    （下稱被告甲○○、丙○○、丁○○、乙○○）於警詢、偵查、原審
    、本院審理時坦承不諱，核與附表一至八「證據出處」欄所
    示證人於警詢、偵查、原審之證述大致相符，且有附表一至
    八「證據出處」欄所示證據在卷可憑，足證被告4人任意性
    自白與事實相符，堪以採信。
  ㈡邇來政府為杜絕毒品氾濫，再三宣導民眾遠離毒品。且毒品
    非法交易向來為政府查禁森嚴且重罰不寬貸之行為，倘非有
    利可圖，被告4 人絕無平白甘冒被查緝重罰之風險，而販賣
    毒品之理，是其販入之價格當較其出售之價格為低，或販入
    毒品之價格較換取其他財物之價格為低，而有從中賺取價差
    牟利之意圖及事實，應屬合理認定。況第一級、第二級毒品
    價格不貲、物稀價昂，並無公定之價格，不論任何包裝，均
    可任意分裝增減分量，每次買賣價量亦可能隨時依雙方間之
    關係深淺、資力、需求量及對行情之認知、來源是否充裕、
    查緝是否嚴緊，購買者被查獲時供述購買對象之可能性風險
    評估等因素，而異其標準，並隨時機動調整，非可一概而論
    ，是販賣之利得，除經坦承犯行或價量俱臻明確外，委難查
    得實情，販賣之人從價差或量差中牟利方式雖異，其意圖營
    利之非法販賣行為則一，從而，舉凡有償交易，除足以反證
    其確係另基於某種非圖利本意之關係外，茍無任何利益可圖
    ，被告4 人實無甘冒重罪風險而將海洛因、甲基安非他命販
    賣予附表一至五、七所示之人之理。況且，被告甲○○於原審
    審理時自承：我如果賣新臺幣（下同）1,000 元的毒品，可
    以獲利100 元等語（原審一卷第222 頁），顯見被告甲○○係
    藉由販賣第一級、第二級毒品，從中賺取買賣差價牟利甚明
    。且本案並無證據足以證明被告丙○○、被告丁○○、被告乙○○
    係基於非圖利本意，是其販賣毒品係基於圖利之本意乙節，
    自堪認定。
  ㈢綜上，本案事證明確，被告4 人本案犯行均堪認定，應予依
    法論罪科刑。
二、論罪科刑：
  ㈠論罪：
  ⒈按行為後法律有變更者，適用行為時之法律；但行為後之法
    律有利於行為人者，適用最有利於行為人之法律，刑法第2
    條第1 項定有明文。又新舊法比較時應就罪刑有關之共犯、
    未遂犯、想像競合犯、牽連犯、連續犯、結合犯，以及累犯
    加重、自首減輕暨其他法定加減原因（如身分加減）與加減
    例等一切情形，綜其全部罪刑之結果而為比較（最高法院95
    年度第8 次刑事庭會議決議參照）。經查，被告4 人行為後
    ，毒品危害防制條例第4 條、第17條第2 項業於民國109 年
    1 月15日經總統公布修正，並自109 年7 月15日起生效施行
    。而修正前毒品危害防制條例第4 條第1 項、第2 項規定：
    「製造、運輸、販賣第一級毒品者，處死刑或無期徒刑；處
    無期徒刑者，得併科新臺幣二千萬元以下罰金」、「製造、
    運輸、販賣第二級毒品者，處無期徒刑或7 年以上有期徒刑
    ，得併科新臺幣1 千萬元以下罰金」，修正後則規定：「製
    造、運輸、販賣第一級毒品者，處死刑或無期徒刑；處無期
    徒刑者，得併科新臺幣三千萬元以下罰金」、「製造、運輸
    、販賣第二級毒品者，處無期徒刑或10年以上有期徒刑，得
    併科新臺幣1 千5 百萬元以下罰金」；且修正前毒品危害防
    制條例第17條第2 項規定：「犯第4 條至第8 條之罪於偵查
    及審判中均自白者，減輕其刑」，修正後則規定：「犯第4
    條至第8 條之罪於偵查及歷次審判中均自白者，減輕其刑」
    ，經綜合比較法定刑、法定減刑原因等一切情形，以修正前
    之規定對被告4 人較為有利，應依刑法第2 條第1 項前段規
    定，適用行為時之法律即修正前毒品危害防制條例第4 條第
    1 項、第2 項規定論處。
  ⒉刑法正犯與幫助犯之區別係以主觀之犯意及客觀之犯行為標
    準，凡以自己犯罪之意思而參與犯罪，無論其所參與者是否
    犯罪構成要件之行為皆為正犯。其以幫助他人犯罪之意思而
    參與犯罪，所參與者，苟係犯罪構成要件之行為，亦為正犯
    。必以幫助他人犯罪之意思而參與犯罪，所參與者又為犯罪
    構成要件以外之行為，始為幫助犯。又聯絡毒品買賣、交付
    毒品、收取毒品買賣價金等行為，均屬販賣毒品罪構成要件
    事實其中之部分行為。舉凡參與買賣之價、量、時、地等重
    要因素之接洽、約定、收付款項、付取貨品之行為，一經參
    與上揭作為，即為從事構成要件之行為（最高法院107 年度
    台上字第43號判決意旨參照）。被告丁○○如附表三所示；被
    告乙○○如附表四所示；被告丙○○如附表五所示交付毒品、收
    取毒品買賣價金之行為，均為從事構成要件之行為，故被告
    丁○○就附表三部分；被告乙○○就附表四部分；被告丙○○就附
    表五部分，均為正犯而非幫助犯無訛。
  ⒊按甲基安非他命屬毒品危害防制條例第2 條第2 項第2 款所
    稱之第二級毒品，依法不得轉讓、持有。又甲基安非他命雖
    係第二級毒品，但其亦屬於藥事法所稱之禁藥。而明知為禁
    藥而轉讓者，藥事法第83條亦定有處罰明文。故行為人明知
    為禁藥即甲基安非他命而轉讓予他人者，其轉讓行為同時該
    當於毒品危害防制條例第8 條之轉讓毒品罪及藥事法第83條
    之轉讓禁藥罪，應屬法條競合，依重法優於輕法、後法優於
    前法之法理，擇一處斷。而藥事法第83條轉讓禁藥之處罰，
    較毒品危害防制條例第8 條第2 項轉讓第二級毒品之處罰為
    重，是轉讓甲基安非他命之第二級毒品，除轉讓達一定數量
    ，或成年人對未成年人為轉讓行為，分別依毒品危害防制條
    例第8 條第6 項、第9 條規定加重其刑至2 分之1 ，而應依
    該加重規定處罰外，均應依藥事法第83條之規定處罰（最高
    法院98年度台上字第6962號判決意旨參照）。又依98年11月
    20日公布之轉讓毒品加重其刑之數量標準第2 條第1 項第2
    款規定：轉讓第二級毒品淨重10公克以上者，加重其刑至2
    分之1 。查被告甲○○轉讓附表十一編號1 至10所示甲基安非
    他命予被告乙○○，總毛重僅4.33公克，自無適用毒品危害防
    制條例第8 條第6 項加重其刑之必要。又被告甲○○為附表六
    編號2 犯行時，被告乙○○已成年，自無庸依同條例第9 條之
    規定加重其刑，綜上，本件附表六編號2 部分應依藥事法第
    83條之規定論處。
  ⒋按區別「販賣未遂」與「意圖販賣而持有」，其判斷標準即
    在於：前者係指非以營利販賣之意圖而販入毒品，或因其他
    原因而持有毒品，嗣起販賣營利之意圖，著手於販賣行為而
    未及賣出者，應成立販賣毒品未遂罪；後者則指非以營利販
    賣之意圖而販入，或因其他原因而持有，嗣起販賣營利之意
    圖，必其尚未著手於賣出行為，始有成立意圖販賣而持有毒
    品罪之餘地。至如何認定行為人持有毒品具有「營利」之販
    賣意圖與否，因其營利販賣之目的無非係為散佈毒品，造成
    毒品氾濫之危險。原則上可由：行為人透露出主觀意思即為
    販賣而持有，並斟酌其他具體事證及個案實際情節綜合判斷
    之（最高法院109 年度台上字第915 號判決意旨參照）。查
    被告乙○○持有如附表八所示甲基安非他命之原因，被告甲○○
    陳稱：這些毒品是我要送乙○○的，乙○○想怎麼用就怎麼用等
    語（原審二卷第214 頁），被告乙○○亦坦承檢察官起訴之犯
    罪事實及罪名，扣得如附表十一編號1 至10所示甲基安非他
    命已分裝為10包，每包毛重0.39公克至0.49公克不等，本案
    並無證據證明被告乙○○已對外求售或供買方看貨、議價等著
    手行為，是認被告乙○○附表八所示犯行，應依毒品危害防制
    條例第5 條第2 項規定論處。
  ⒌是核被告甲○○附表一編號1 至7 所為，均係犯修正前毒品危
    害防制條例第4 條第1 項販賣第一級毒品罪；附表二編號1 
    至7 、附表三編號1 至2 、附表四編號1 至3 、附表五編號
    1 所為，均係犯修正前毒品危害防制條例第4 條第2 項販賣
    第二級毒品罪；附表六編號1 所為，係犯毒品危害防制條例
    第8 條第1 項轉讓第一級毒品罪；附表六編號2 所為，係犯
    藥事法第83條第1 項轉讓禁藥罪。核被告丁○○附表三編號1 
    至2 所為，均係犯修正前毒品危害防制條例第4 條第2項販
    賣第二級毒品罪。核被告乙○○附表四編號1 至3 所為，均係
    犯修正前毒品危害防制條例第4 條第2 項販賣第二級毒品罪
    ；附表八編號1 所為，係犯毒品危害防制條例第5 條第2 項
    意圖販賣而持有第二級毒品罪。核被告丙○○附表五編號1 、
    附表七編號1 至3 所為，均係犯修正前毒品危害防制條例第
    4 條第2 項販賣第二級毒品罪。被告4 人販賣第一級、第二
    級毒品前為販賣而持有海洛因、甲基安非他命，係意圖販賣
    而持有海洛因、甲基安非他命之低度行為，為該販賣海洛因
    、甲基安非他命之高度行為所吸收，不另論罪。被告甲○○如
    附表六編號1 所示持有海洛因之低度行為，應為其轉讓之高
    度行為所吸收，不另論罪。被告乙○○如附表八所示持有第二
    級毒品之低度行為，應為意圖販賣而持有之高度行為所吸收
    ，不另論罪。被告甲○○如附表一編號2 、6所示犯行，以一
    行為同時觸犯販賣第一級、第二級毒品罪，依刑法第55條規
    定，應從一重之販賣第一級毒品罪處斷。被告甲○○如附表六
    編號2 所示持有甲基安非他命之行為與轉讓行為同為實質上
    一罪之階段行為，高度之轉讓行為既已依藥事法加以處罰，
    是依法律適用完整性之法理，其低度之持有甲基安非他命行
    為，自不能再行割裂適用毒品危害防制條例第11條第2 項持
    有第二級毒品罪予以處罰；藥事法既無處罰持有禁藥之明文
    ，被告甲○○持有禁藥甲基安非他命部分，自無庸予以處罰，
    併此敘明。
  ⒍被告甲○○、被告丁○○就附表三部分；被告甲○○、被告乙○○就
    附表四部分；被告甲○○、被告丙○○就附表五部分，有犯意聯
    絡、行為分擔，應論以共同正犯。
  ⒎被告甲○○所犯7 次販賣第一級毒品犯行、13次販賣第二級毒
    品犯行、1 次轉讓第一級毒品犯行、1 次轉讓禁藥犯行，犯
    意各別、行為互殊，應予分論併罰。被告丙○○所犯4 次販賣
    第二級毒品犯行，犯意各別、行為互殊，應予分論併罰。被
    告丁○○所犯2 次販賣第二級毒品犯行，犯意各別、行為互殊
    ，應予分論併罰。被告乙○○所犯3 次販賣第二級毒品犯行、
    1 次意圖販賣而持有第二級毒品犯行，犯意各別、行為互殊
    ，應予分論併罰。
  ㈡刑之加重、減輕：
  ⒈刑法第47條第1項：按受徒刑之執行完畢，或一部之執行而赦
    免後，5 年以內故意再犯有期徒刑以上之罪者，為累犯，加
    重本刑至二分之一，刑法第47條第1 項定有明文。查被告丙○○前因違反毒品危害防制條例案件，經本院以106 年度易字
    第529 號判決處有期徒刑6 月確定，於107 年8 月1 日徒刑
    執行完畢乙節，有其臺灣高等法院被告前案紀錄表在卷可憑
    ，被告丙○○於上開徒刑執行完畢後5 年以內故意再犯本件有
    期徒刑以上之4 罪，均為累犯。至司法院釋字第775 號解釋
    ，依解釋文及理由之意旨，係指構成累犯者，不分情節，一
    律加重最低本刑，於不符合刑法第59條所定要件之情形下，
    致生行為人所受之刑罰超過其所應負擔罪責之個案，不符罪
    刑相當原則、比例原則。於此範圍內，在修正前，為避免發
    生上述罪刑不相當之情形，法院就該個案應裁量是否加重最
    低本刑；依此，該解釋係指個案應量處最低法定刑、又無法
    適用刑法第59條在內減輕規定之情形，法院應依此解釋意旨
    裁量不予加重最低本刑（最高法院108 年度台上字第338 號
    刑事判決意旨參照），而被告丙○○本案犯罪情節，均無上開
    解釋所指罪刑不相當之情事，除無期徒刑部分依法不得加重
    外，均依上揭規定加重其刑。
  ⒉毒品危害防制條例第17條第2項：按犯第4 條至第8 條之罪於
    偵查及審判中均自白者，減輕其刑，修正前毒品危害防制條
    例第17條第2 項定有明文。查被告甲○○於偵查及法院審理時
    均坦承附表一、二、三、四、五、六所示犯行；被告丁○○於
    偵查及法院審理時均坦承附表三所示犯行；被告乙○○於偵查
    及法院審理時均坦承附表四、八所示犯行；被告丙○○於偵查
    及法院審理時均坦承附表五、七所示犯行已如前述，是前開
    部分犯行均依該條規定減輕其刑。
  ⒊毒品危害防制條例第17條第1項：
  ①被告甲○○、被告丙○○販賣第二級毒品部分：按犯第4 條至第8
     條、第10條或第11條之罪，供出毒品來源，因而查獲其他
    正犯或共犯者，減輕或免除其刑，毒品危害防制條例第17條
    第1 項定有明文。經查，被告甲○○、被告丙○○供出毒品來源
    為戊○○，經原審法院向屏東縣政府警察局里港分局函詢，據
    該局函復「被告丙○○主動供出毒品上游，經借訊甲○○，甲○○
    稱戊○○曾販賣1 次第二級毒品甲基安非他命予甲○○，經借訊
    戊○○，均坦承上情不諱，已於108 年9 月23日以里警偵字第
    10831807700 號刑事案件報告書移送臺灣屏東地方檢察署」
    等情，有屏東縣○○○○○里○○○000 ○0 ○00○里○○○○00000000000
     號函暨職務報告、刑事案件報告書1 份可佐（原審一卷第1
    59 頁至第168 頁），又戊○○於107 年11月不詳時間販賣第
    二級毒品甲基安非他命予被告甲○○之犯行；戊○○於108 年6 
    月25日、108 年6 月28日、108 年6 月29日、108 年7 月15
    日、108 年7 月20日販賣第二級毒品予被告丙○○之犯行，均
    經原審法院以108 年度訴字第1223號、109 年度訴字第139 
    號判決有罪（原審二卷第171 頁至第181 頁），且觀諸該毒
    品上游遭查獲之案情與被告甲○○本案附表二、三、四、五部
    分；與被告丙○○本案附表七編號2 、3 部分具有先後且相當
    之因果關係及必要之關聯性，故上開部分均依毒品危害防制
    條例第17條第1 項規定減輕其刑。又考量被告甲○○、被告丙○○前已有多次違反毒品危害防制條例之前科紀錄，故不予免
    除其刑，附此敘明。被告丙○○附表七編號1 部分，被告丙○○
    販賣毒品之時間為108 年5 月30日，均早於另案戊○○販賣毒
    品予被告丙○○之時間，故難認被告丙○○附表七編號1 部分有
    查獲上游，此部分並無適用毒品危害防制條例第17條第1 項
    減輕其刑之餘地甚明。況證人戊○○於本院審理時亦證稱:（
    問:對於丙○○跟警詢稱是跟你買毒品，你有無意見？）警察
    局有拿通聯紀錄給我看並問我，丙○○是否跟我買毒品，我都
    有承認，賴梅琳在屏東地檢署訊問時曾經說她並不認識我。
    （問:你在屏東看守所執行販賣第二級毒品的案件是否與甲○○販賣毒品有關？）有的，就是這件。
    （問:屏東地院判決內容108 年6 月25日、108 年6 月28、 
     29日及同年7 月15日等販賣毒品給丙○○毒品的這部分？）
    日期我忘記了，但是就是指這部分。（問:你是否認識賴梅 
     琳？）我不認識賴梅琳。屏東地檢署檢察官問賴梅琳是否 
     認識我，她也說不認識我。也沒有看到過她。我都是跟王 
     雲甄接觸，沒有跟別人。（問:108年5月丙○○有無跟你接  
    觸？）這個時間我忘記了，筆錄都有寫等語（本院卷二第1 
     28至130頁），是無從認定附表七編號1被告丙○○之毒品   
   來源是戊○○，辯護人、被告丙○○主張附表七編號1亦有      
毒品危害防制條例第17條第1項之適用，並無足採。
  ②被告甲○○販賣第一級毒品、轉讓第一級毒品部分：被告甲○○
    陳稱其第一級毒品上游為冠軍、李方平、戊○○。其中冠軍、
    李方平部分，檢警並未因被告甲○○供述查獲上游乙節，有屏
    東縣○○○○○里○○○000 ○0 ○00○里○○○○00000000000 號函暨職
    務報告1 份在卷可憑（原審一卷第159 頁至第163 頁）。而
    戊○○部分，經原審詢問臺灣屏東地方檢察署，其回覆「本案
    第一級毒品部分並未查獲上手戊○○」乙節，有原審公務電話
    紀錄1 份可憑（原審一卷第389 頁），另查：
  ⑴證人杜以利沙雖於原審審理時證稱：附表一編號4 部分，我
    那天去找甲○○，我看到戊○○給甲○○海洛因，甲○○再將那包海
    洛因分1,000 元的量給我，甲○○交付海洛因時有我、甲○○、
    戊○○在場，我偵訊時沒有說到戊○○，是因為偵訊時毒癮發作
    ，精神模糊，身體不舒服等語（原審二卷第89頁至第92頁）
    。惟其於偵訊時證稱：附表一編號4 部分，毒品交易現場只
    有我跟甲○○2 人在場，這次是我要向甲○○買毒品，我並不在
    意甲○○跟誰購買，也沒有請甲○○幫我找藥頭，我現在精神狀
    況可以瞭解檢察官的問題，毒癮沒有發作等語（偵一卷第17
    頁至第19頁）。證人杜以利沙於審理時經詢問何以偵訊、審
    理時證述歧異？證人杜以利沙4度當庭沉默數十秒（原審二
    卷第90頁至第92頁），證人杜以利沙既無法解釋何以其於偵
    訊、審理時證述不一，多有齟齬，實難遽採其於審理時所為
    證述。
  ⑵證人潘嘉淑於偵查時證稱：我不知道甲○○毒品上游，我只知
    道跟甲○○交易等語（偵一卷第29頁）；原審審理時證稱：附
    表一編號1 、2 、3 部分，我不知道甲○○毒品來源，我的毒
    品是甲○○交給我的，雖然有1 次毒品好像是從1 個戴黑框眼
    鏡、高高的男性拿出來給我，但我沒辦法確認甲○○跟那位男
    性是何關係，因為時間過很久了，如果那位男性在法庭，我
    也不知道能否認得出來等語（原審二卷第94頁至第96頁），
    潘嘉淑既無從指認該「戴黑框眼鏡、高高的男性」為何人，
    亦無法說明該人與毒品交易有何關係，自無從以潘嘉淑之證
    述遽論何人為被告甲○○毒品上游。
  ⑶證人邱一凰於原審審理時證稱：108 年4 月初我到甲○○家，
    「向榮（音譯）」在甲○○的房間裡要請甲○○幫他拿海洛因，
    後來戊○○有來，甲○○拿錢給戊○○，戊○○拿毒品給甲○○，後來
    甲○○拿毒品給向榮等語。後被告甲○○陳稱：時間應該是107 
    年等語，證人邱一凰改口：時間確實是107 年沒錯等語，被
    告甲○○又改稱：時間應該是108 年等語，證人邱一凰亦再度
    改口：好像是108 年沒錯等語（原審二卷第98頁至第100 頁
    ），是證人邱一凰就其看見被告甲○○與戊○○交易之時間，究
    竟係107 年抑或108 年，反覆翻異其詞，且2 度為附和被告
    甲○○而改口，其證述之真實性似有瑕疵。
  ⑷另證人戊○○於本院證稱:（問:你在107年底，即前一案件販賣
    安非他命或是108 年初是否也有販賣第一級毒品給甲○○過嗎
    ？）我忘記了，因為那麼久了。就是那一次，我販賣二級毒
    品甲基安非他命時，他有問有沒有一級毒品海洛因，當時我
    就有拿給他，但是我沒有收錢。（問:拿海洛因給甲○○的確
    實時間為何？）就是那次我販賣安非他命給甲○○的時候。（
    問:你記得當時你販賣多少安非他命給甲○○？
    ）時間太久了，三千還是幾千，我忘記了，筆錄有寫等語（
    本院卷二第55頁）。證人戊○○上開證詞模糊不明，對於關鍵
    點亦推說都忘記了，筆錄有寫等語。本院綜合上開證人證述
    以觀，證人潘嘉淑明確證稱不知被告甲○○上游何人，證人杜
    以利沙、證人邱一凰之證述又有上開瑕疵可指，證人戊○○本
    院之證述又無從證明其是被告甲○○上開犯行之上游，是難認
    被告甲○○本件販賣之海洛因上游為戊○○，此部分並無適用毒
    品危害防制條例第17條第1 項減輕其刑之餘地甚明。
  ⒋刑法第16條：按刑法第16條規定「除有正當理由而無法避免
    者外，不得因不知法律而免除刑事責任。但按其情節，得減
    輕其刑」。所謂不知法律，係指對於刑罰法律有所不知，且
    其行為不含有惡性者而言。該條所規定之違法性錯誤情形，
    採責任理論，亦即依違法性錯誤之情節，區分為有正當理由
    而無法避免者，應免除其刑事責任，而阻卻犯罪之成立；至
    非屬無法避免者，則不能阻卻犯罪成立，僅得按其情節減輕
    其刑之不同法律效果。然法律頒布，人民即有知法守法義務
    ；是否可以避免，行為人有類如民法上之善良管理人之注意
    義務，不可擅自判斷，任作主張。而具反社會性之自然犯，
    其違反性普遍皆知，自非無法避免。無論施用、轉讓或販賣
    毒品，危害國人健康甚鉅，長期以來，政府懸為厲禁，媒體
    廣泛報導，眾人皆知，不容推諉狡展（最高法院107 年度台
    上字第4076號判決意旨參照）。被告丁○○既係在本國生活之
    公民，又非毫無知識或社會經驗之人，其對我國嚴禁毒品交
    易乙節，自難諉為不知，自無從依刑法第16條減輕其刑。
  ⒌刑法第59條：
  ①按犯罪之情狀顯可憫恕，認科以最低度刑仍嫌過重者，得酌
    量減輕其刑，刑法第59條定有明文；次按販賣毒品案件中，
    同為販賣毒品之人，其原因動機不一，犯罪情節未必盡同，
    或有大盤毒梟者，亦有中、小盤之分，甚或僅止於吸毒者同
    儕間為求互通有無之有償轉讓者亦有之，其販賣行為所造成
    危害社會之程度自屬有異，於此情形，倘依其情狀處以適當
    徒刑，即足以懲儆，並可達防衛社會之目的者，自非不可依
    客觀之犯行與主觀之惡性二者加以考量其情狀，是否有可憫
    恕之處，適用刑法第59條之規定酌量減輕其刑，期使個案裁
    判之量刑，能斟酌至當，符合比例原則（最高法院95年度台
    上字第6157號判決意旨參照）。查被告甲○○本件販賣第一級
    毒品之對象5 人、次數7 次、每次交易金額數千元、該7次
    犯行係於108 年3 月15日至108 年5 月10日，無論從販賣毒
    品之次數、對象、模式、金額以觀，均為最末端之零售類型
    ，被告甲○○所犯販賣第一級毒品罪，縱依修正前毒品危害防
    制條例第17條第2 項規定予以減輕後，減得之最輕本刑猶為
    有期徒刑15年，衡以被告甲○○本件販賣第一級毒品犯行，確
    有情輕法重之可憫恕之處，爰均依刑法第59條規定，就被告
    甲○○販賣第一級毒品犯行部分酌量減輕其刑。
  ②被告丙○○之辯護人雖請求就被告丙○○附表五編號1 犯行；被
    告丁○○之辯護人雖請求就被告丁○○附表三編號1 至2 所示犯
    行；被告乙○○之辯護人雖請求就被告乙○○本案犯行，依刑法
    第59條規定酌減其刑，惟刑法第59條規定犯罪之情狀顯可憫
    恕，認科以最低度刑仍嫌過重者，得酌量減輕其刑，此雖為
    法院依法得行使裁量之事項，惟並非漫無限制，必須犯罪另
    有特殊之原因、環境與情狀，在客觀上足以引起一般之同情
    而顯可憫恕，認為即使宣告法定最低刑期，猶嫌過重者，始
    有其適用。是以，為此項裁量減輕其刑時，必須就被告全部
    犯罪情狀予以審酌，在客觀上是否有足以引起社會上一般人
    之同情，而可憫恕之情形，始謂適法。毒品戕害國人身心健
    康，嚴重影響社會治安，故政府立法嚴禁販賣毒品，並以高
    度刑罰遏止毒品氾濫，被告丙○○、被告丁○○、被告乙○○均知
    悉毒品為政府嚴令所禁止，仍執意販賣第二級毒品甲基安非
    他命予他人，被告乙○○意圖販賣而持有之，顯見其3 人並未
    考慮販賣毒品對社會、他人之不良影響。且本件其3 人所犯
    販賣第二級毒品罪、被告乙○○所犯意圖販賣而持有第二級毒
    品罪，經依修正前毒品危害防制條例第17條第2 項規定減刑
    後，最輕法定本刑分別可減至有期徒刑3 年6 月、有期徒刑
    2 年6 月，已無過重情事，復酌以本件並無積極事證足認其
    3 人為販賣第二級毒品犯行；被告乙○○意圖販賣而持有第二
    級毒品時，有何特殊之原因與環境，在客觀上足以引起一般
    人同情，是考量其犯罪情節、態樣、動機及手段，本件被告
    丙○○、被告丁○○、被告乙○○上開部分尚無情輕法重而顯可憫
    恕之情事，且仍符合罪刑相當性原則，是自無從依刑法第59
    條規定酌減其刑。
  ⒍按有二種以上刑之加重或減輕者，遞加或遞減之；刑有加重
    及減輕者，先加後減，刑法第70條、第71條第1 項定有明文
    。查被告甲○○附表一、二、三、四、五所示犯行，同時有2 
    種以上減輕事由，爰依上揭規定遞減之。被告丙○○附表五、
    七所示犯行，同時有加重事由、減輕事由，爰依上揭規定先
    加後減之（無期徒刑部分不得加重已如上述）。
三、維持原判部分
    原審審理後，認被告甲○○（附表六編號2除外）、丙○○、乙○○、丁○○均罪證明確，適用修正前毒品危害防制條例第4條第
    1項、第2 項、第5 條第2 項、第8 條第1 項、第17條第1 
    項、第18條第1 項、第19條第1 項，刑法第11條、第2條第1
     項、第28條、第55條、第47條第1 項、第59條、第38條第4
     項、第38條之1 第1 項前段、第3 項等規定，並審酌: 　
    　
  ⒈被告甲○○部分：
    被告甲○○不思以正當方式賺取金錢，竟販賣第一級毒品海洛
    因、第二級毒品甲基安非他命以牟利，無視國家毒品禁令，
    將毒品之害加諸他人，其販賣第一級毒品部分，販毒所得共
    計8,500 元、販賣對象4人、交易次數5 次；同時販賣第一
    級、第二級毒品部分，販毒所得共計10,000元、販賣對象2 
    人、交易次數2 次；販賣第二級毒品部分，販毒所得共計8,
    500 元、販賣對象5 人、交易次數7 次；其與被告丁○○共同
    販賣第二級毒品部分，販毒所得共計2,000 元、販賣對象1 
    人、交易次數2 次，且被告甲○○、被告丁○○均稱此部分交易
    價金均交由被告甲○○，被告丁○○未得好處；其與被告乙○○共
    同販賣第二級毒品部分，販毒所得共計6,000 元（購毒者賒
    欠其中2,000 元）、販賣對象1 人、交易次數3次，且被告
    甲○○、被告乙○○均稱此部分交易價金均交由被告甲○○，被告
    乙○○未得好處；其與被告丙○○共同販賣第二級毒品部分，販
    毒所得共計2,000 元、販賣對象1 人、交易次數1 次，且被
    告甲○○、被告丙○○均稱此部分交易價金均交由被告甲○○，被
    告丙○○未得好處；被告甲○○明知海洛因為列管之第一級毒品
    ，濫行施用均易成癮，造成施用者身心傷害，為國家嚴格查
    禁之違禁物，仍不顧國家禁令，轉讓第一級毒品予證人李易
    峯施用，所為殊值非難，惟念及被告甲○○犯後始終坦承犯行
    ，態度尚可，其自陳智識程度為國中畢業、從事賣瓜子工作
    、月收入約2 至3 萬元、經濟狀況勉持、未婚、須扶養父母
    等一切情狀，分別量處如附表一、二、三、四、五、附表六
    編號1「罪名、宣告刑及沒收」欄所示之罪，各處如各該附
    表各編號「罪名、宣告刑及沒收」欄所示之刑及沒收。
  ⒉被告丙○○部分：
    審酌被告丙○○不思以正當方式賺取金錢，竟販賣第二級毒品
    甲基安非他命，無視國家毒品禁令，將毒品之害加諸他人，
    其販賣第二級毒品部分，販毒所得共計3,000 元（購毒者賒
    欠其中2,000 元）、販賣對象1 人、交易次數3 次；其與被
    告甲○○共同販賣第二級毒品部分，販毒所得共計2,000 元、
    販賣對象1 人、交易次數1次，且此部分交易價金由被告甲○○收受如上所述，所為殊值非難，惟念及被告丙○○犯後始終
    坦承犯行，態度尚可，其自陳智識程度為國小畢業、目前無
    業、經濟狀況勉持、已婚、有1 名子女須扶養，持有身心障
    礙證明、重大傷病卡等一切情狀，分別量處如附表五、七「
    罪名、宣告刑及沒收」欄所示之刑及沒收，並定應執行有期
    徒刑5年。
  ⒊被告丁○○部分：
    審酌被告丁○○不思以正當方式賺取金錢，竟販賣第二級毒品
    甲基安非他命，無視國家毒品禁令，將毒品之害加諸他人，
    其與被告甲○○共同販賣第二級毒品，販毒所得共計2,000 元
    、販賣對象1 人、交易次數2 次，且此部分交易價金均由被
    告甲○○收受如上所述，所為殊值非難，惟念及被告丁○○犯後
    始終坦承犯行，態度尚可，其自陳智識程度為國中肄業、目
    前從事搭建鐵皮屋工作、月收入約4 萬元、經濟狀況勉持、
    已婚、無未成年子女須扶養等一切情狀，分別量處如附表三
    「罪名、宣告刑及沒收」欄所示之刑，並定應執行刑有期徒
    刑4年。
  ⒋被告乙○○部分：
    審酌被告乙○○不思以正當方式賺取金錢，竟販賣第二級毒品
    甲基安非他命，無視國家毒品禁令，將毒品之害加諸他人，
    其與被告甲○○共同販賣第二級毒品部分，販毒所得共計6,00
    0 元（購毒者賒欠其中2,000 元）、販賣對象1 人、交易次
    數3 次，且此部分交易價金均由被告甲○○收受如上所述，其
    意圖販賣而持有第二級毒品，所為殊值非難，惟念及被告乙○○犯後始終坦承犯行，態度尚可，其自陳智識程度為高職肄
    業、目前從事美髮業、月收入約2 萬元，經濟狀況勉持、未
    婚、無未成年子女須扶養等一切情狀，分別量處如附表四、
    八「罪名、宣告刑及沒收」欄所示之刑，並定應執行刑有期
    徒刑4年6月。又被告乙○○如附表四、八所示犯行，均受有期
    徒刑2 年以上刑之宣告，不符刑法第74條法定要件，自不得
    宣告緩刑，被告乙○○及其辯護人此部分所請無從准許。
　　又說明沒收情形下：
  ㈠按犯第4 條至第9 條、第12條、第13條或第14條第1 項、第2
     項之罪者，其供犯罪所用之物，不問屬於犯罪行為人與否
    ，均沒收之，毒品危害防制條例第19條第1 項定有明文；前
    2 項之沒收，於全部或一部不能沒收或不宜執行沒收時，追
    徵其價額，刑法第38條第4 項亦有明定。本件未扣案供被告
    甲○○聯絡如附表一、二、三、四編號1 至2 、五所示販毒事
    宜之行動電話1 支（含0000000000號門號SIM 卡1 張），為
    被告甲○○犯附表一、二、三、四編號1 至2 、五犯罪所用之
    物，應依毒品危害防制條例第19條第1 項規定，分別於前開
    罪刑項下沒收，並依刑法第38條第4 項規定，於全部或一部
    不能沒收或不宜執行沒收時，追徵其價額。扣案如附表十編
    號15所示之物，為被告丙○○犯附表七所示之罪所用之物，不
    問屬於犯罪行為人與否，均依前開規定，分別於附表七各該
    罪刑項下沒收。
  ㈡按犯罪所得，屬於犯罪行為人者，沒收之；前2 項之沒收，
    於全部或一部不能沒收或不宜執行沒收時，追徵其價額，刑
    法第38條之1 第1 項前段、第3 項定有明文。查附表一、二
    「交易金額」欄所示之價金均為被告甲○○犯罪所得，附表三
    「交易金額」欄所示之價金則為被告甲○○、被告丁○○犯罪所
    得，且全數由被告甲○○收受，已如前述，附表四編號1 、2 
    「交易金額」欄所示之價金則為被告甲○○、被告乙○○犯罪所
    得，且全數由被告甲○○收受已如前述，附表五「交易金額」
    欄所示之價金則為被告甲○○、被告丙○○犯罪所得，且全數由
    被告甲○○收受已如前述，附表七編號1「交易金額」欄所示
    之價金均為被告丙○○犯罪所得，且上開犯罪所得均未扣案，
    爰依前開規定，分別於被告甲○○附表一、二、三，附表四編
    號1 、2 ，附表五各該編號所示罪刑項下宣告沒收，於被告
    丙○○附表七編號1 所示罪刑項下宣告沒收，於全部或一部不
    能沒收時，追徵之。另附表四編號3 、附表七編號2 、3 「
    交易金額」欄所示價金，購毒者賴梅琳既未給付價款予被告
    乙○○、被告丙○○，則被告甲○○、被告乙○○、被告丙○○自無保
    有犯罪所得情事，此部分不予宣告沒收。
  ㈢按查獲之第一、二級毒品及專供製造或施用第一、二級毒品
    之器具，不問屬於犯罪行為人與否，均沒收銷燬之，毒品危
    害防制條例第18條第1 項前段定有明文。而以營利為目的販
    入毒品，經多次販賣後，持有剩餘毒品被查獲，其各次販賣
    毒品行為，固應併合處罰。惟該持有剩餘毒品之低度行為，
    應僅為最後一次販賣毒品之高度行為所吸收，不另論罪。則
    就該查獲之剩餘毒品，祇能於最後一次之販賣毒品罪宣告沒
    收銷燬，不得於各次販賣毒品罪均宣告沒收銷燬（最高法院
    97年度台上字第4068號判決意旨參照）。查附表十一編號1
    至11所示之物，鑑驗結果均檢出甲基安非他命成分乙節，有
    屏東縣政府警察局里港分局查獲涉嫌毒品案毒品初步檢驗結
    果報告表1 份、甲基安非他命簡易快速篩檢試劑11紙可憑（
    警四卷第21頁、第25頁至第35頁），附表十一編號1 至10部
    分，被告乙○○自陳係其意圖販賣而持有之物（偵四卷第59頁
    ），附表十一編號11部分，被告乙○○陳稱：扣案物編號11，
    因為賴梅琳要求補毒品重量，我就挖取一些量去補重量等語
    （偵四卷第55頁），爰均依上揭規定，附表十一編號1至10
    部分，於被告乙○○所犯附表八所示罪刑項下宣告沒收銷燬；
    附表十一編號11部分，於被告乙○○最後1 次販賣第二級毒品
    予證人賴梅琳即附表四編號3 所示罪刑項下宣告沒收銷燬。
    而扣案盛裝上開甲基安非他命之包裝袋11只，曾裝有第二級
    毒品甲基安非他命而沾附有微量殘渣，無法完全析離，亦無
    析離之必要，應視同第二級毒品甲基安非他命，依毒品危害
    防制條例第18條第1 項前段規定沒收銷燬。
  ㈣其餘扣案物，無證據證明與本案上揭部分有關，爰不於此部
    分罪刑項下宣告沒收。
　　本院經核原判決對於認定上開被告之犯罪事實及沒收之認定
    ，已為調查審酌，並說明認定之證據及理由，經核尚無違證
    據法則，此部分認事用法要無違誤。原判決就該罪量刑時審
    酌之上開情狀，顯已注意及考量刑法第57條所列各款事項，
    所處刑度亦已盡量從寬，符合「罰當其罪」之原則，亦與比
    例原則相符，並無輕重失衡之情形。所定應執行刑亦無過苛
    過重之情事，難謂有何違反法秩序理念規範之比例、平等性
    之情事。又被告4人上訴暨辯護意旨指摘原判決量刑過重，
    並認該犯行應依刑法第59條酌減其刑；以及應適用毒品危害
    防制條例第17條第1項規定云云，惟既均經本院詳述理由如
    前，被告4人此部分之上訴並無理由，應予駁回。
四、撤銷改判部分
    原審就被告甲○○附表六編號2轉讓禁藥犯行，認罪證明確予
    以論罪科刑，固非無見。惟查：最高法院大法庭就關於被告
    轉讓同屬禁藥之第二級毒品甲基安非他命，經依法規競合之
    例，擇法定刑較重之藥事法第83條第1項轉讓禁藥罪論處，
    被告於偵查及審判中均自白者，得否適用毒品危害防制條例
    第17條第2項規定減輕其刑之見解歧異，於110年8月18日以1
    09年度台上大字第4243號裁定認仍有毒品危害防制條例第17
    條第2項規定之適用，始符平等原則，原審未及審酌，就被
    告甲○○附表六編號2部分未適用修正前毒品危害防制條例第1
    7條第2項之規定減輕其刑，即有未合。被告甲○○上訴主張此
    部分量刑過重，為有理由，原判決此部分既有上開可議之處
    ，自應由本院將原判決上開部分予以撤銷改判，所定執行刑
    部分無所依附，一併撤銷之。審酌被告甲○○知悉禁藥甲基安
    非他命極易成癮且戕害他人身心健康甚鉅，經政府嚴令禁止
    轉讓，猶恣意違反國家禁令，出於轉讓禁藥之犯罪動機與目
    的，危害社會秩序情節，其行為實已構成毒品之流通，影響
    國民身心健康，所為殊值非難，惟念及其轉讓毒品之對象僅
    一人，轉讓之禁藥數量有限，始終對其所犯坦承不諱，顯有
    悔意並節省檢警司法資源；復參酌被告其素行、犯罪動機、
    目的、手段、自陳之智識程度、本案發生時工作、家庭經濟
    狀況等一切情狀，量處有期徒刑4月。被告甲○○上訴駁回部
    分，經諭知不得易科罰金且不得易服社會勞動之刑，而轉讓
    禁藥罪部分則經諭知不得易科罰金但得易服社會勞動之刑，
    是依刑法第50條第1項但書第3款、第2項規定，於被告日後
    執行本案並請求檢察官聲請定應執行刑前，上開各罪尚不得
    併合處罰，併此說明。
據上論斷，應依刑事訴訟法第368條、第369條第1項前段、第3條
、第299條第1項前段，藥事法第83條第1項，修正前毒品危害防
制條例第17條第2項，判決如主文。
本案經檢察官陳怡利、郭姿吟提起公訴，檢察官郭姿吟追加起訴
，檢察官呂建昌到庭執行職務。
中　　華　　民　　國　　111 　年　　1 　　月　　12　　日
                  刑事第五庭    審判長法  官  簡志瑩
 　　　　　　　　　　　　　　　　　　 法  官  張盛喜
                                      法  官  唐照明
以上正本證明與原本無異。
如不服本判決應於收受本判決後20日內向本院提出上訴書狀，其
未敘述上訴理由者，並得於提起上訴後20日內向本院補提理由書
狀（均須按他造當事人之人數附繕本）「切勿逕送上級法院」。
中　　華　　民　　國　　111 　年　　1 　　月　　12　　日
                                      書記官  陳金卿
附錄本判決論罪科刑法條：
修正前毒品危害防制條例第4條
製造、運輸、販賣第一級毒品者，處死刑或無期徒刑；處無期徒
刑者，得併科新臺幣二千萬元以下罰金。
製造、運輸、販賣第二級毒品者，處無期徒刑或七年以上有期徒
刑，得併科新臺幣一千萬元以下罰金。
製造、運輸、販賣第三級毒品者，處七年以上有期徒刑，得併科
新臺幣七百萬元以下罰金。
製造、運輸、販賣第四級毒品者，處五年以上十二年以下有期徒
刑，得併科新臺幣三百萬元以下罰金。
製造、運輸、販賣專供製造或施用毒品之器具者，處一年以上七
年以下有期徒刑，得併科新臺幣一百萬元以下罰金。
前五項之未遂犯罰之。
毒品危害防制條例第5條
意圖販賣而持有第一級毒品者，處無期徒刑或十年以上有期徒刑
，得併科新臺幣七百萬元以下罰金。
意圖販賣而持有第二級毒品者，處五年以上有期徒刑，得併科新
臺幣五百萬元以下罰金。
意圖販賣而持有第三級毒品者，處三年以上十年以下有期徒刑，
得併科新臺幣三百萬元以下罰金。
意圖販賣而持有第四級毒品或專供製造、施用毒品之器具者，處
一年以上七年以下有期徒刑，得併科新臺幣一百萬元以下罰金。
毒品危害防制條例第8條
轉讓第一級毒品者，處一年以上七年以下有期徒刑，得併科新臺
幣一百萬元以下罰金。
轉讓第二級毒品者，處六月以上五年以下有期徒刑，得併科新臺
幣七十萬元以下罰金。
轉讓第三級毒品者，處三年以下有期徒刑，得併科新臺幣三十萬
元以下罰金。
轉讓第四級毒品者，處一年以下有期徒刑，得併科新臺幣十萬元
以下罰金。
前四項之未遂犯罰之。
轉讓毒品達一定數量者，加重其刑至二分之一，其標準由行政院
定之。
藥事法第83條
明知為偽藥或禁藥，而販賣、供應、調劑、運送、寄藏、牙保、
轉讓或意圖販賣而陳列者，處七年以下有期徒刑，得併科新臺幣
五千萬元以下罰金。
犯前項之罪，因而致人於死者，處七年以上有期徒刑，得併科新
臺幣一億元以下罰金；致重傷者，處三年以上十二年以下有期徒
刑，得併科新臺幣七千五百萬元以下罰金。
因過失犯第一項之罪者，處二年以下有期徒刑、拘役或科新臺幣
五百萬元以下罰金。
第一項之未遂犯罰之。　　　　　　　　　　　　　　　　　　　
卷別對照表：
簡稱 卷宗名稱 警一卷 屏東縣○○○○○里○○○○00000000000號卷 警二卷 108年度偵字第6456號警卷 警三卷 屏東縣○○○○○里○○○○00000000000號卷 警四卷 屏東縣○○○○○里○○○里○○○○00000000000號卷 警五卷 屏東縣政府警察局屏東分局屏警分偵字第10833489400號卷 他卷 臺灣屏東地方檢察署108年度他字第720號卷 偵一卷 臺灣屏東地方檢察署108年度偵字第5324號卷 偵二卷 臺灣屏東地方檢察署108年度偵字第6456號卷 偵三卷 臺灣屏東地方檢察署108年度偵字第6457號卷 偵四卷 臺灣屏東地方檢察署108年度偵字第6458號卷 偵五卷 臺灣屏東地方檢察署108年度偵字第10139號卷 偵六卷 臺灣屏東地方檢察署108年度偵字第10277號卷 偵七卷 臺灣屏東地方檢察署108年度偵字第10278號卷 偵八卷 臺灣屏東地方檢察署108年度偵字第10279號卷 偵九卷 臺灣屏東地方檢察署108年度偵字第8938號卷 毒偵卷 臺灣屏東地方檢察署108年度毒偵字第1728號卷 偵聲123號卷 原審108 年度偵聲字第123號卷 聲羈141號卷 原審108 年度聲羈字第141號卷 聲羈170號卷 原審108 年度聲羈字第170號卷 聲羈171號卷 原審108 年度聲羈字第171號卷 原審一卷 原審109 年度訴字第239號卷㈠ 原審二卷 原審109 年度訴字第239號卷㈡ 原審109訴434 號卷 原審109年度訴字第434號卷 

附表一：甲○○販賣海洛因部分
編號 購毒者 交易時間、地點 毒品種類/ 交易金額 交易方式 證據出處 （原審）罪名、宣告刑及沒收。本院維持  1 潘嘉淑 108 年4 月21日22時40分許，在屏東縣萬丹鄉萬丹夜市 第一級毒品海洛因/2,000元 潘嘉淑以其持用之0000000000號行動電話撥打甲○○持用之0000000000號行動電話聯繫後，雙方約見於左列時間、地點，潘嘉淑以左列金額向甲○○購買重量不詳之第一級毒品海洛因而完成交易。 ①被告甲○○於警詢、偵查、審理之自白（警一卷第10頁至第11頁，偵一卷第87頁，原審一卷第215頁至第228 頁，原審二卷第195 頁至第220 頁） ②證人潘嘉淑於偵查之證述（偵一卷第27頁） ③監聽譯文1 份（警一卷第10頁） 甲○○販賣第一級毒品，處有期徒刑柒年捌月。未扣案行動電話壹支（含0000000000號SIM 卡壹張）沒收，於全部或一部不能沒收或不宜執行沒收時，追徵其價額。未扣案犯罪所得新臺幣貳仟元沒收，於全部或一部不能沒收時，追徵之。  2 潘嘉淑 108 年4 月25日19時47分許，在屏東縣萬丹鄉萬丹夜市 第一級毒品海洛因/2,000元第二級毒品甲基安非他命/1,000元 潘嘉淑以其持用之0000000000號行動電話撥打甲○○持用之0000000000號行動電話聯繫後，雙方約見於左列時間、地點，潘嘉淑以左列金額同時向甲○○購買重量均不詳之第一級毒品海洛因及第二級毒品甲基安非他命而完成交易。 ①被告甲○○於警詢、偵查、審理之自白（警一卷第10頁至第11頁，偵一卷第87頁，原審一卷第215 頁至第228 頁，原審二卷第195 頁至第220 頁） ②證人潘嘉淑於偵查之證述（偵一卷第27頁） ③監聽譯文1 份（警一卷第10頁） 甲○○販賣第一級毒品，處有期徒刑柒年拾月。未扣案行動電話壹支（含0000000000號SIM 卡壹張）沒收，於全部或一部不能沒收或不宜執行沒收時，追徵其價額。未扣案犯罪所得新臺幣參仟元沒收，於全部或一部不能沒收時，追徵之。  3 潘嘉淑 108 年5 月10日21時48分許，在屏東縣屏東市瑞光路紅館附近 第一級毒品海洛因/3,000元 潘嘉淑以其持用之0000000000號行動電話撥打甲○○持用之0000000000號行動電話聯繫後，雙方約見於左列時間、地點，潘嘉淑以左列金額向甲○○購買重量不詳之第一級毒品海洛因而完成交易。 ①被告甲○○於警詢、偵查、審理之自白（警一卷第11頁至第12頁，偵一卷第87頁，原審一卷第215頁至第228 頁，原審二卷第195 頁至第220 頁） ②證人潘嘉淑於偵查之證述（偵一卷第27頁至第28頁） ③監聽譯文1 份（警一卷第11頁） 甲○○販賣第一級毒品，處有期徒刑柒年拾月。未扣案行動電話壹支（含0000000000號SIM 卡壹張）沒收，於全部或一部不能沒收或不宜執行沒收時，追徵其價額。未扣案犯罪所得新臺幣參仟元沒收，於全部或一部不能沒收時，追徵之。  4 杜以利沙 108 年4 月13日19時25分許，在屏東縣○○市○○路000 號甲○○住處 第一級毒品海洛因/1,000元 杜以利沙以其持用之0000000000號行動電話撥打甲○○持用之0000000000號行動電話聯繫後，雙方約見於左列時間、地點，杜以利沙以左列金額向甲○○購買重量不詳之第一級毒品海洛因而完成交易。 ①被告甲○○於警詢、偵查、審理之自白（警一卷第9 頁，偵一卷第87頁，原審一卷第215頁至第228 頁，原審二卷第195 頁至第220 頁） ②證人杜以利沙於偵查之證述（偵一卷第17頁） ③監聽譯文1 份（警一卷第9頁） 甲○○販賣第一級毒品，處有期徒刑柒年捌月。未扣案行動電話壹支（含0000000000號SIM 卡壹張）沒收，於全部或一部不能沒收或不宜執行沒收時，追徵其價額。未扣案犯罪所得新臺幣壹仟元沒收，於全部或一部不能沒收時，追徵之。  5 李易峯 108 年5月 9 日23時許，在屏東縣屏東市自由路之渡假汽車旅館102 包廂內 第一級毒品海洛因/1,000元 李易峯以其持用之0000000000號行動電話撥打甲○○持用之0000000000號行動電話聯繫後，雙方約見於左列時間、地點，李易峯以左列金額向甲○○購買重量不詳之第一級毒品海洛因而完成交易。 ①被告甲○○於偵查、審理之自白（偵一卷第87頁至第88頁，原審一卷第215頁至第228 頁，原審二卷第195 頁至第220 頁） ②證人李易峯於偵查之證述（偵一卷第75 頁） ③監聽譯文1 份（警一卷第8頁） 甲○○販賣第一級毒品，處有期徒刑柒年捌月。未扣案行動電話壹支（含0000000000號SIM 卡壹張）沒收，於全部或一部不能沒收或不宜執行沒收時，追徵其價額。未扣案犯罪所得新臺幣壹仟元沒收，於全部或一部不能沒收時，追徵之。  6 黃志鋒 108 年3 月15日10時許，在屏東縣○○市○○路000 號甲○○住處旁鐵皮屋 第一級毒品海洛因/1,000元第二級毒品甲基安非他命/6,000元 黃志鋒以其持用之0000000000號行動電話撥打甲○○持用之0000000000號行動電話聯繫後，雙方約見於左列時間、地點，黃志鋒以左列金額同時向甲○○購買重量不詳第一級毒品海洛因及重量半錢之第二級毒品甲基安非他命而完成交易。 ①被告甲○○於偵查、審理之自白（偵一卷第271頁至第273 頁，原審一卷第215頁至第228頁，原審二卷第195頁至第220頁） ②證人黃志鋒於偵查之證述（偵五卷第125 頁至第127 頁） ③證人黃志鋒手機通聯紀錄翻拍照片4 張（偵五卷第71頁） ④指認犯罪嫌疑人紀錄表1 份（偵五卷第33頁至第34頁） 甲○○販賣第一級毒品，處有期徒刑捌年。未扣案行動電話壹支（含0000000000號SIM 卡壹張）沒收，於全部或一部不能沒收或不宜執行沒收時，追徵其價額。未扣案犯罪所得新臺幣柒仟元沒收，於全部或一部不能沒收時，追徵之。  7 龔鵬仁 108 年5 月6 日16時許，在屏東縣萬丹鄉萬丹國中對面 第一級毒品海洛因/ 1, 500元 陳昊平受龔鵬仁之託，以其持用之0000000000號行動電話撥打甲○○持用之0000000000號行動電話聯繫後，雙方約見於左列時間、地點，龔鵬仁以左列金額向甲○○購買重量0.2 公克之第一級毒品海洛因而完成交易。 ①被告甲○○於偵查、審理之自白（偵九卷第72頁，原審一卷第215頁至第228 頁，原審二卷第195 頁至第220 頁） ②證人龔鵬仁於警詢之證述（警五卷第6 頁至第7頁） ③證人陳昊平於警詢、偵查之證述（警五卷第8 頁至第9 頁，偵九卷第150 頁至第156 頁） ④監聽譯文2份（偵九卷第35頁至第37頁、第53頁至第57頁） ⑤指認犯罪嫌疑人紀錄表1 份（警五卷第10頁至第11頁） 甲○○販賣第一級毒品，處有期徒刑柒年捌月。未扣案行動電話壹支（含0000000000號SIM 卡壹張）沒收，於全部或一部不能沒收或不宜執行沒收時，追徵其價額。未扣案犯罪所得新臺幣壹仟伍佰元沒收，於全部或一部不能沒收時，追徵之。 

附表二：甲○○販賣甲基安非他命部分
編號 購毒者 交易時間、地點 毒品種類/ 交易金額 交易方式 證據出處 （原審）罪名、宣告刑及沒收，本院維持  1 林奕君 108 年4月 6 日21時57分許，在屏東縣○○市○○路000 號甲○○住處 第二級毒品甲基安非他命/1,000 元 林奕君以其持用之0000000000號行動電話撥打甲○○持用之0000000000號行動電話聯繫後，雙方約見於左列時間、地點，林奕君以左列金額向甲○○購買重量不詳之第二級毒品甲基安非他命而完成交易。 ①被告甲○○於偵查、審理之自白（偵一卷第87頁，原審一卷第215頁至第228 頁，原審二卷第195 頁至第220 頁） ②證人林奕君於偵查之證述（偵一卷第51 頁） ③監聽譯文1 份（原審一卷第305頁） 甲○○販賣第二級毒品，處有期徒刑參年。未扣案行動電話壹支（含0000000000號SIM 卡壹張）沒收，於全部或一部不能沒收或不宜執行沒收時，追徵其價額。未扣案犯罪所得新臺幣壹仟元沒收，於全部或一部不能沒收時，追徵之。  2 杜以利沙 108 年4 月17日23時34分許，在屏東縣○○市○○路000 號甲○○住處 第二級毒品甲基安非他命/1,000 元 杜以利沙以其持用之0000000000號行動電話撥打甲○○持用之0000000000號行動電話聯繫後，雙方約見於左列時間、地點，杜以利沙以左列金額向甲○○購買重量不詳之第二級毒品甲基安非他命而完成交易。 ①被告甲○○於警詢、偵查、審理之自白（警一卷第9 頁，偵一卷第87頁，原審一卷第215頁至第228 頁，原審二卷第195 頁至第220 頁） ②證人杜以利沙於偵查之證述（偵一卷第17頁至第18頁） ③監聽譯文1 份（警一卷第9 頁） 甲○○販賣第二級毒品，處有期徒刑參年。未扣案行動電話壹支（含0000000000號SIM 卡壹張）沒收，於全部或一部不能沒收或不宜執行沒收時，追徵其價額。未扣案犯罪所得新臺幣壹仟元沒收，於全部或一部不能沒收時，追徵之。  3 杜以利沙 108 年5 月9 日1時42分許，在屏東縣萬丹鄉萬丹國小 第二級毒品甲基安非他命/1,000 元 杜以利沙以其持用之0000000000號行動電話撥打甲○○持用之0000000000號行動電話聯繫後，雙方約見於左列時間、地點，杜以利沙以左列金額向甲○○購買重量不詳之第二級毒品甲基安非他命而完成交易。 ①被告甲○○於警詢、審理之自白（警一卷第10頁，原審一卷第215頁至第228 頁，原審二卷第195 頁至第220 頁） ②證人杜以利沙於偵查之證述（偵一卷第19 頁） ③監聽譯文1 份（警一卷第9 頁至第10頁） 甲○○販賣第二級毒品，處有期徒刑參年。未扣案行動電話壹支（含0000000000號SIM 卡壹張）沒收，於全部或一部不能沒收或不宜執行沒收時，追徵其價額。未扣案犯罪所得新臺幣壹仟元沒收，於全部或一部不能沒收時，追徵之。  4 趙建基 108 年4 月25日16時50分許，在屏東縣萬丹鄉萬丹國小附近 第二級毒品甲基安非他命/500 元 趙建基以其持用之0000000000號行動電話撥打甲○○持用之0000000000號行動電話聯繫後，雙方約見於左列時間、地點，趙建基以左列金額向甲○○購買重量不詳之第二級毒品甲基安非他命而完成交易。 ①被告甲○○於警詢、偵查、審理之自白（警一卷第12頁，偵一卷第87頁，原審一卷第215頁至第228 頁，原審二卷第195 頁至第220 頁） ②證人趙建基於偵查之證述（偵一卷第64頁） ③監聽譯文1 份（警一卷第11頁至第12 頁） 甲○○販賣第二級毒品，處有期徒刑參年。未扣案行動電話壹支（含0000000000號SIM 卡壹張）沒收，於全部或一部不能沒收或不宜執行沒收時，追徵其價額。未扣案犯罪所得新臺幣伍佰元沒收，於全部或一部不能沒收時，追徵之。  5 趙建基 108 年4 月30日11時13分許，在屏東縣○○市○○路000 號甲○○住處 第二級毒品甲基安非他命/1,000 元 趙建基以其持用之0000000000號行動電話撥打甲○○持用之0000000000號行動電話聯繫後，雙方約見於左列時間、地點，趙建基以左列金額向甲○○購買重量不詳之第二級毒品甲基安非他命而完成交易。 ①被告甲○○於警詢、偵查、審理之自白（警一卷第13頁，偵一卷第87頁，原審一卷第215頁至第228 頁，原審二卷第195 頁至第220 頁） ②證人趙建基於偵查之證述（偵一卷第64頁至第65頁） ③監聽譯文1 份（警一卷第12頁至第13頁） 甲○○販賣第二級毒品，處有期徒刑參年。未扣案行動電話壹支（含0000000000號SIM 卡壹張）沒收，於全部或一部不能沒收或不宜執行沒收時，追徵其價額。未扣案犯罪所得新臺幣壹仟元沒收，於全部或一部不能沒收時，追徵之。  6 李易峯 108 年3 月27日22時許，在屏東縣○○市○○路000 號甲○○住處 第二級毒品甲基安非他命/3,000 元 李易峯以其持用之0000000000號行動電話撥打甲○○持用之0000000000號行動電話聯繫後，雙方約見於左列時間、地點，李易峯以左列金額向甲○○購買重量不詳之第二級毒品甲基安非他命而完成交易。 ①被告甲○○於警詢、偵查、審理之自白（警一卷第8 頁，偵一卷第87頁至第89頁，原審一卷第215頁至第228 頁，原審二卷第195 頁至第220 頁） ②證人李易峯於偵查之證述（偵一卷第75頁） ③監聽譯文1 份（警一卷第8頁） 甲○○販賣第二級毒品，處有期徒刑參年肆月。未扣案行動電話壹支（含0000000000號SIM 卡壹張）沒收，於全部或一部不能沒收或不宜執行沒收時，追徵其價額。未扣案犯罪所得新臺幣參仟元沒收，於全部或一部不能沒收時，追徵之。  7 黃志鋒 108 年2 月25日13時55分許，在屏東縣○○市○○路000 號甲○○住處旁鐵皮屋 第二級毒品甲基安非他命/1,000 元 黃志鋒以其持用之0000000000號行動電話撥打甲○○持用之0000000000號行動電話聯繫後，雙方約見於左列時間、地點，黃志鋒以左列金額向甲○○購買重量不詳之第二級毒品甲基安非他命而完成交易。 ①被告甲○○於偵查、審理之自白（偵一卷第271頁至第273 頁，原審一卷第215頁至第228 頁，原審二卷第195頁至第220 頁） ②證人黃志鋒於警詢、偵查之證述（偵五卷第29頁、第127頁） ③指認犯罪嫌疑人紀錄表1 份（偵五卷第33頁至第34頁） 甲○○販賣第二級毒品，處有期徒刑參年。未扣案行動電話壹支（含0000000000號SIM 卡壹張）沒收，於全部或一部不能沒收或不宜執行沒收時，追徵其價額。未扣案犯罪所得新臺幣壹仟元沒收，於全部或一部不能沒收時，追徵之。 

附表三：甲○○與丁○○共同販賣甲基安非他命部分
編號 購毒者 交易時間、地點 毒品種類/ 交易金額 交易方式 證據出處 （原審）罪名、宣告刑及沒收，本院維持  1 李易峯 108 年3 月24日0時33分許，在屏東縣○○市○○路000 號甲○○住處 第二級毒品甲基安非他命/1,000 元 李易峯以其持用之0000000000號行動電話撥打甲○○持用之0000000000號行動電話聯繫後，雙方約見於左列時間、地點，甲○○將第二級毒品甲基安非他命交給丁○○，由丁○○將第二級毒品甲基安非他命交予李易峯，李易峯將左列金額交予丁○○，丁○○再將左列金額交予甲○○而完成交易。 ①被告甲○○於偵查、審理之自白（偵一卷第203頁，原審一卷第215頁至第228 頁，原審二卷第195 頁至第220 頁） ②被告丁○○於警詢、偵查、審理之自白（警二卷第121頁，偵三卷第27頁，聲羈170 號卷第36頁，原審一卷第215頁至第228 頁，原審二卷第195 頁至第220 頁） ③證人李易峯於警詢、偵查之證述（警二卷第60頁至第61頁，偵一卷第73頁，偵四卷第30頁） ④監聽譯文1 份（警二卷第60頁） ⑤指認犯罪嫌疑人紀錄表1 份（警二卷第64頁） 甲○○共同販賣第二級毒品，處有期徒刑參年。未扣案行動電話壹支（含0000000000號SIM 卡壹張）沒收，於全部或一部不能沒收或不宜執行沒收時，追徵其價額。未扣案犯罪所得新臺幣壹仟元沒收，於全部或一部不能沒收時，追徵之。丁○○共同販賣第二級毒品，處有期徒刑參年陸月。  2 李易峯 108 年4 月25日1時50分許，在屏東縣○○市○○路000 號甲○○住處 第二級毒品甲基安非他命/1,000 元 甲○○以其持用之0000000000號行動電話撥打李易峯持用之0000000000號行動電話聯繫後，雙方約見於左列時間、地點，甲○○將第二級毒品甲基安非他命交給丁○○，由丁○○將第二級毒品甲基安非他命交予李易峯，李易峯將左列金額交予丁○○，丁○○再將左列金額交予甲○○而完成交易。 ①被告甲○○於偵查、審理之自白（偵一卷第205頁，原審一卷第215頁至第228頁，原審二卷第195 頁至第220 頁） ②被告丁○○於警詢、偵查、審理之自白（警二卷第122 頁，偵三卷第29頁，聲羈170 號卷第36頁，原審一卷第215頁至第228 頁，原審二卷第195 頁至第220 頁） ③證人李易峯於警詢、偵查之證述（警二卷第61頁至第62頁，偵四卷第30頁至第31頁） ④監聽譯文1 份（警二卷第61頁） ⑤指認犯罪嫌疑人紀錄表1 份（警二卷第64頁） 甲○○共同販賣第二級毒品，處有期徒刑參年。未扣案行動電話壹支（含0000000000號SIM 卡壹張）沒收，於全部或一部不能沒收或不宜執行沒收時，追徵其價額。未扣案犯罪所得新臺幣壹仟元沒收，於全部或一部不能沒收時，追徵之。丁○○共同販賣第二級毒品，處有期徒刑參年陸月。 

附表四：甲○○與乙○○共同販賣甲基安非他命部分
編號 購毒者 交易時間、地點 毒品種類/ 交易金額 交易方式 證據出處 （原審）罪名、宣告刑及沒收，本院維持  1 賴梅琳 108 年5 月3 日17時許，在屏東縣○○市○○路000 號 第二級毒品甲基安非他命/2,000 元 甲○○於108 年5 月初不詳時間，將重量2 公克第二級毒品甲基安非他命交給乙○○後，賴梅琳以其所持用0000000000號行動電話撥打甲○○持用之0000000000號行動電話聯繫後，甲○○告知賴梅琳乙○○所在之位置，要賴梅琳向乙○○購買，賴梅琳遂於左列時間，前往左列地點由乙○○交付重量不詳第二級毒品甲基安非他命予賴梅琳，賴梅琳將左列金額交付予乙○○，乙○○則於同年6 月初不詳時間，將賴梅琳交付之左列金額交予甲○○。 ①被告甲○○於警詢、偵查、審理之自白（偵一卷第145 頁至第147 頁、第163頁，原審一卷第215頁至第228 頁，原審二卷第195 頁至第220 頁） ②被告乙○○於偵查、審理之自白（偵四卷第109頁，聲羈170 號卷第22頁，原審一卷第215頁至第228 頁，原審二卷第195 頁至第220 頁） ③證人賴梅琳於警詢、偵查之證述（警二卷第42頁，偵四卷第46頁） ④監聽譯文1 份（偵一卷第145 頁） ⑤屏東縣政府警察局里港分局查獲毒品案毒品初步檢驗報告表1 紙（警四卷第21頁、第35頁） ⑥屏東縣政府警察局里港分局搜索扣押筆錄、扣押物品目錄表、扣押物品收據各1份、搜索照片6紙（警二卷第107 頁至第111 頁，警四卷第38頁至第39頁） ⑦指認犯罪嫌疑人紀錄表2 份（警二卷第47頁，偵一卷第149頁至第151頁） 甲○○共同販賣第二級毒品，處有期徒刑參年貳月。未扣案行動電話壹支（含0000000000號SIM 卡壹張）沒收，於全部或一部不能沒收或不宜執行沒收時，追徵其價額。未扣案犯罪所得新臺幣貳仟元沒收，於全部或一部不能沒收時，追徵之。乙○○共同販賣第二級毒品，處有期徒刑參年陸月。  2 賴梅琳 108 年5 月6 日17時許，在屏東縣○○市○○路000 號 第二級毒品甲基安非他命/2,000 元 甲○○於108 年5 月初不詳時間，將2 公克第二級毒品甲基安非他命交給乙○○後，賴梅琳以其所持用0000000000號行動電話撥打甲○○持用之0000000000號行動電話聯繫後，甲○○告知賴梅琳乙○○所在之位置，要賴梅琳向乙○○購買，賴梅琳遂於左列時間，前往左列地點，由乙○○交付重量不詳第二級毒品甲基安非他命予賴梅琳，賴梅琳將左列金額交付予乙○○，乙○○則於同年6 月初不詳時間，將賴梅琳交付之左列金額交予甲○○。 ①被告甲○○於警詢、偵查、審理之自白（偵一卷第145 頁至第147 頁、第163 頁，原審一卷第215頁至第228 頁，原審二卷第195 頁至第220 頁） ②被告乙○○於偵查、審理之自白（偵四卷第109頁，聲羈170 號卷第22頁，原審一卷第215頁至第228 頁，原審二卷第195 頁至第220 頁） ③證人賴梅琳於警詢、偵查之證述（警二卷第42頁至第43頁，偵四卷第46頁至第47頁） ④監聽譯文1 份（偵一卷第147頁） ⑤屏東縣政府警察局里港分局查獲毒品案毒品初步檢驗報告表1 紙（警四卷第21頁、第35頁） ⑥屏東縣政府警察局里港分局搜索扣押筆錄、扣押物品目錄表、扣押物品收據各1份、搜索照片6紙（警二卷第107 頁至第111 頁，警四卷第38頁至第39頁） ⑦指認犯罪嫌疑人紀錄表2 份（警二卷第47頁，偵一卷第149頁至第151頁） 甲○○共同販賣第二級毒品，處有期徒刑參年貳月。未扣案行動電話壹支（含0000000000號SIM 卡壹張）沒收，於全部或一部不能沒收或不宜執行沒收時，追徵其價額。未扣案犯罪所得新臺幣貳仟元沒收，於全部或一部不能沒收時，追徵之。乙○○共同販賣第二級毒品，處有期徒刑參年陸月。  3 賴梅琳 108 年5 月6 日17時許至6 月間不詳時間，在屏東縣○○市○○路000 號 第二級毒品甲基安非他命/2,000 元（賴梅琳並未交付價款） 甲○○於108 年5 月初不詳時間，將重量2 公克第二級毒品甲基安非他命交給乙○○，欲與乙○○共同伺機販賣，賴梅琳於左列時間，前往左列地點，由乙○○交付重量不詳第二級毒品甲基安非他命予賴梅琳，惟賴梅琳賒欠本次交易價金。 ①被告甲○○於偵查、審理之自白（偵一卷第145頁至第147 頁、第163 頁，原審一卷第215頁至第228 頁，原審二卷第195 頁至第220 頁） ②被告乙○○於偵查、審理之自白（偵四卷第109頁，聲羈170 號卷第22頁，原審一卷第215頁至第228 頁，原審二卷第195 頁至第220 頁） ③證人賴梅琳於偵查之證述（他卷第160 頁至第161 頁） ④屏東縣政府警察局里港分局查獲毒品案毒品初步檢驗報告表1 紙（警四卷第21頁、第35頁） ⑤屏東縣政府警察局里港分局搜索扣押筆錄、扣押物品目錄表、扣押物品收據各1份、搜索照片6紙（警二卷第107 頁至第111 頁，警四卷第38頁至第39頁） ⑥指認犯罪嫌疑人紀錄表2 份（警二卷第47頁，偵一卷第149頁至第151頁） 甲○○共同販賣第二級毒品，處有期徒刑參年貳月。乙○○共同販賣第二級毒品，處有期徒刑參年陸月。扣案如附表十一編號11所示之物沒收銷燬。 

附表五：甲○○與丙○○共同販賣甲基安非他命部分
編號 購毒者 交易時間、地點 毒品種類/交易金額 交易方式 證據出處 （原審）罪名、宣告刑及沒收，本院維持 1 李易峯 108 年3 月31日22時許，在屏東縣○○市○○路000 號 第二級毒品甲基安非他命/ 2,000元 李易峯以其持用之0000000000號行動電話撥打甲○○持用之0000000000號行動電話聯繫後，李易峯於左列時間，前往左列地點，甲○○將甲基安非他命放置地點告知給丙○○，由丙○○將重量不詳之第二級毒品甲基安非他命交予李易峯，李易峯將左列金額交予丙○○，丙○○再將左列金額交予甲○○而完成交易。 ①被告甲○○於偵查、審理之自白（偵一卷第205頁至第207 頁，原審一卷第215頁至第228 頁，原審二卷第195頁至第220 頁） ②被告丙○○於偵查、審理之自白（偵二卷第287頁，原審一卷第215頁至第228頁，原審二卷第195 頁至第220 頁） ③證人李易峯於警詢、偵查之證述（警二卷第61頁至第62頁，偵一卷第75頁，偵四卷第30頁） ④監聽譯文1 份（警二卷第61頁） ⑤指認犯罪嫌疑人紀錄表1 份（警二卷第63 頁） 甲○○共同販賣第二級毒品，處有期徒刑參年貳月。未扣案行動電話壹支（含0000000000號SIM 卡壹張）沒收，於全部或一部不能沒收或不宜執行沒收時，追徵其價額。未扣案犯罪所得新臺幣貳仟元沒收，於全部或一部不能沒收時，追徵之。丙○○共同販賣第二級毒品，累犯，處有期徒刑參年捌月。 

附表六：甲○○轉讓海洛因、甲基安非他命部分
編號 受讓者 轉讓時間、地點 轉讓方式 證據出處 罪名、宣告刑及沒收  1 李易峯 108 年5 月底不詳時間，在屏東縣○○市○○路000 號甲○○住處 甲○○要求李易峯試貨，於左列時間、地點，無償轉讓數量不詳之第一級毒品海洛因供李易峯施用。 ①被告甲○○於偵查、審理之自白（偵一卷第207頁，原審一卷第215頁至第228頁，原審二卷第195 頁至第220頁） ②證人李易峯於偵查之證述（偵一卷第75頁） 甲○○轉讓第一級毒品，處有期徒刑捌月。（本院維持原審）  2 乙○○ 108 年6 月初不詳時間，在屏東縣○○市○○路000 號 甲○○於左列時間、地點，無償轉讓如附表十一編號1 至10所示第二級毒品甲基安非他命給乙○○以供其持有之。 ①被告甲○○於偵查、審理之自白（偵一卷第161頁、第207 頁，原審一卷第215頁至第228 頁，原審二卷第195頁至第220 頁） ②證人乙○○於警詢、偵查之證述（警二卷第28頁至第29頁，偵四卷第55頁） 原判決此部分撤銷 本院改判如下 甲○○犯藥事法第八十三條第一項之轉讓禁藥罪，處有期徒刑肆月。 

附表七：丙○○販賣甲基安非他命部分
編號 購毒者 交易時間、地點 交易金額 交易方式 證據出處 （原審）罪名、宣告刑及沒收，本院維持  1 賴梅琳 108 年5 月30日不詳時間，在屏東縣○○市○○路000號甲○○住處 第二級毒品甲基安非他命/ 1,000元 賴梅琳以公共電話撥打丙○○持用之0000000000號行動電話聯繫後，雙方約見於左列時間、地點，賴梅琳以左列金額向丙○○購買重量不詳之第二級毒品甲基安非他命而完成交易。 ①被告丙○○於偵查、審理之自白（偵一卷第303頁至第304 頁，偵二卷第285 頁，原審一卷第215頁至第228 頁，原審二卷第195 頁至第220 頁） ②證人賴梅琳於警詢、偵查之證述（警二卷第44頁，偵二卷第212頁，偵四卷第47頁） ③屏東縣政府警察局里港分局搜索扣押筆錄、扣押物品目錄表、扣押物品收據各1份、現場搜索照片3 紙（警二卷第149 頁至第153頁、第170頁） 丙○○販賣第二級毒品，累犯，處有期徒刑參年拾月。扣案如附表十編號15所示之物沒收。未扣案犯罪所得新臺幣壹仟元沒收，於全部或一部不能沒收時，追徵之。  2 賴梅琳 108 年6 月29日不詳時間，在屏東縣○○市○○路000號甲○○住處 第二級毒品甲基安非他命/ 1,000元（賴梅琳並未交付價款） 賴梅琳以公共電話撥打丙○○持用之0000000000號行動電話聯繫後，雙方約見於左列時間、地點，由丙○○交付重量不詳之第二級毒品甲基安非他命予賴梅琳而完成交易，惟賴梅琳賒欠本次交易價金。 ①被告丙○○於偵查、審理之自白（偵一卷第303頁至第304 頁，偵二卷第285 頁，原審一卷第215頁至第228 頁，原審二卷第195 頁至第220 頁） ②證人賴梅琳於警詢、偵查之證述（警二卷第44頁，偵二卷第212頁，偵四卷第47頁） ③屏東縣政府警察局里港分局搜索扣押筆錄、扣押物品目錄表、扣押物品收據各1份、現場搜索照片3 紙（警二卷第149 頁至第153頁、第170頁） ④通聯紀錄1 份（偵六卷第79頁） 丙○○販賣第二級毒品，累犯，處有期徒刑參年。扣案如附表十編號15所示之物沒收。  3 賴梅琳 108 年7 月15日不詳時間，在屏東縣○○市○○路000號甲○○住處 第二級毒品甲基安非他命/ 1,000元（賴梅琳並未交付價款） 賴梅琳以公共電話撥打丙○○持用之0000000000號行動電話聯繫後，雙方約見於左列時間、地點，由丙○○交付重量不詳之第二級毒品甲基安非他命予賴梅琳而完成交易，惟賴梅琳賒欠本次交易價金。 ①被告丙○○於偵查、審理之自白（偵一卷第303頁至第304 頁，偵二卷第285 頁，原審一卷第215頁至第228 頁，原審二卷第195 頁至第220 頁） ②證人賴梅琳於偵查之證述（他卷第161頁） ③屏東縣政府警察局里港分局搜索扣押筆錄、扣押物品目錄表、扣押物品收據各1份、現場搜索照片3 紙（警二卷第149 頁至第153頁、第170頁） ④通聯紀錄1 份（偵六卷第79頁） 丙○○販賣第二級毒品，累犯，處有期徒刑參年。扣案如附表十編號15所示之物沒收。 

附表八：乙○○意圖販賣而持有甲基安非他命部分
編號 犯罪時間、地點 犯罪方式 證據出處 （原審）罪名、宣告刑及沒收，本院維持 1 108 年6 月初不詳時間，在屏東市○○路000號 乙○○於左列時間、地點，向甲○○拿取如附表十一編號1 至10所示第二級毒品甲基安非他命10包而持有之。 ①被告乙○○警詢、偵查、本院審理之自白（警二卷28頁至第29頁，偵四卷第55頁，聲羈170號卷第22頁，原審一卷第215頁至第228頁，原審二卷第195 頁至第220 頁） ②證人甲○○於警詢、偵查之證述（偵一卷第89頁至第93頁、第146 頁、第159 頁至第161 頁） 乙○○意圖販賣而持有第二級毒品，處有期徒刑貳年捌月。扣案如附表十一編號1 至10所示之物均沒收銷燬。 

附表九：甲○○扣案物
編號 扣案物 所有人 被告自陳用途 證據出處  1 毒品咖啡包1包（7.6 公克） 甲○○ 是我的。（未說明用途） ①屏東縣政府警察局里港分局搜索扣押筆錄、扣押物品目錄表各1 份（警一卷第36頁至第38頁） ②被告甲○○於偵查之供述（偵一卷第85頁）  2 千元鈔19張、五百元鈔5 張、百元鈔16張 甲○○ 大姊和大姊夫送我的。（未說明用途） ①屏東縣政府警察局里港分局搜索扣押筆錄、扣押物品目錄表各1 份（警一卷第44頁至第46頁） ②被告甲○○於警詢、偵查之供述（警一卷第6 頁，偵一卷第85頁）  3 玻璃球吸食器1 個 甲○○ 是我的。 ①屏東縣政府警察局里港分局搜索扣押筆錄、扣押物品目錄表各1 份（警一卷第44頁至第46頁） ②被告甲○○於偵查之供述（偵一卷第85頁）  4 紅色帳冊1 本 甲○○ 我在獄中用的簿子。 ①屏東縣政府警察局里港分局搜索扣押筆錄、扣押物品目錄表各1 份（警一卷第44頁至第46頁） ②被告甲○○於警詢、偵查之供述（警一卷第6 頁，偵一卷第85頁）  5 已拆封夾鏈袋1 包 甲○○ 是我的。（未說明名用途） ①屏東縣政府警察局里港分局搜索扣押筆錄、扣押物品目錄表各1 份（警一卷第44頁至第46頁） ②被告甲○○於警詢、偵查之供述（警一卷第6 頁，偵一卷第85頁）  6 甲基安非他命1 包（毛重2.06公克） 甲○○ 我自己要施用的。 ①屏東縣政府警察局里港分局搜索扣押筆錄、扣押物品目錄表各1 份（警一卷第50頁至第52頁） ②被告甲○○於警詢、偵查之供述（警一卷第6 頁，偵一卷第85頁）  7 甲基安非他命1 包（毛重0.65公克） 甲○○ 我自己要施用的。 ①屏東縣政府警察局里港分局搜索扣押筆錄、扣押物品目錄表各1 份（警一卷第50頁至第52頁） ②被告甲○○於警詢、偵查之供述（警一卷第6 頁，偵一卷第85頁）  8 愷他命1 包（1.98公克） 甲○○ 我自己要施用的。 ①屏東縣政府警察局里港分局搜索扣押筆錄、扣押物品目錄表各1 份（警一卷第50頁至第52頁） ②被告甲○○於警詢、偵查之供述（警一卷第6 頁，偵一卷第85頁）  9 藍色帳冊1 本 甲○○ 我賣瓜子的帳冊。 ①屏東縣政府警察局里港分局搜索扣押筆錄、扣押物品目錄表各1 份（警一卷第50頁至第52頁） ②被告甲○○於警詢、偵查之供述（警一卷第6 頁，偵一卷第85頁）  10 無封皮帳冊1本 甲○○ 我賣瓜子的帳冊。 ①屏東縣政府警察局里港分局搜索扣押筆錄、扣押物品目錄表各1 份（警一卷第50頁至第52頁） ②被告甲○○於警詢、偵查之供述（警一卷第6 頁，偵一卷第85頁）  11 APPLE 手機1支（門號：00 00000000號、IMEI：000000000000000 號） 甲○○ 是我的。（未說明用途） ①屏東縣政府警察局里港分局搜索扣押筆錄、扣押物品目錄表各1 份（警一卷第50頁至第52頁） ②被告甲○○於警詢之供述（警一卷第5 頁至第6 頁）  12 VIVO手機1 支（門號：0000000000號、IMEI:000000000000000號、000000000000000號 ） 甲○○ 是我的。（未說明用途） ①屏東縣政府警察局里港分局搜索扣押筆錄、扣押物品目錄表各1 份（警一卷第50頁至第52頁） ②被告甲○○於警詢之供述（警一卷第5 頁至第6 頁）  13 金子1 只（龍型戒指、2.74錢） 甲○○ 家人送我的。（未說明用途） ①屏東縣政府警察局里港分局扣押筆錄、扣押物品目錄表各1份（警一卷第40頁至第42頁） ②被告甲○○於警詢、偵查之供述（警一卷第6 頁，偵一卷第269頁）  14 金子1 只（戒指、2.24錢） 甲○○ 家人送我的。（未說明用途） ①屏東縣政府警察局里港分局扣押筆錄、扣押物品目錄表各1份（警一卷第40頁至第42頁） ②被告甲○○於警詢、偵查之供述（警一卷第6 頁，偵一卷第269頁）  15 金子1 條（項鍊、9.32錢） 甲○○ 家人送我的。（未說明用途） ①屏東縣政府警察局里港分局扣押筆錄、扣押物品目錄表各1份（警一卷第40頁至第42頁） ②被告甲○○於警詢、偵查之供述（警一卷第6 頁，偵一卷第269頁）  16 金子1 條（手鍊、2.63錢） 甲○○ 家人送我的。（未說明用途） ①屏東縣政府警察局里港分局扣押筆錄、扣押物品目錄表各1份（警一卷第40頁至第42頁） ②被告甲○○於警詢、偵查之供述（警一卷第6 頁，偵一卷第269頁） 

附表十：丙○○、丁○○扣案物
編號 扣案物 所有人 被告自陳用途 證據出處  1 甲基安非他命1 包（毛重0.23公克） 丙○○ 丙○○要施用的。 ①屏東縣政府警察局里港分局搜索扣押筆錄、扣押物品目錄表各1 份（警二卷第99頁至第102 頁） ②被告丙○○、被告丁○○於警詢、偵查之供述（警二卷第3頁、第120 頁，偵二卷第31頁、第263 頁至第265 頁，偵三卷第27頁）  2 甲基安非他命1 包（毛重0.23公克） 丙○○ 丙○○要施用的。 ①屏東縣政府警察局里港分局搜索扣押筆錄、扣押物品目錄表各1 份（警二卷第99頁至第102 頁） ②被告丙○○、被告丁○○於警詢、偵查之供述（警二卷第3頁、第120 頁，偵二卷第31頁、第263 頁至第265 頁，偵三卷第27頁）  3 甲基安非他命1 包（毛重0.23公克） 丙○○ 丙○○要施用的。 ①屏東縣政府警察局里港分局搜索扣押筆錄、扣押物品目錄表各1 份（警二卷第99頁至第102 頁） ②被告丙○○、被告丁○○於警詢、偵查之供述（警二卷第3頁、第120 頁，偵二卷第31頁、第263 頁至第265 頁，偵三卷第27頁）  4 甲基安非他命1 包（毛重0.23公克） 丙○○ 丙○○要施用的。 ①屏東縣政府警察局里港分局搜索扣押筆錄、扣押物品目錄表各1 份（警二卷第99頁至第102 頁） ②被告丙○○、被告丁○○於警詢、偵查之供述（警二卷第3頁、第120 頁，偵二卷第31頁、第263 頁至第265 頁，偵三卷第27頁）  5 甲基安非他命1 包（毛重0.23公克） 丙○○ 丙○○要施用的。 ①屏東縣政府警察局里港分局搜索扣押筆錄、扣押物品目錄表各1 份（警二卷第99頁至第102 頁） ②被告丙○○、被告丁○○於警詢、偵查之供述（警二卷第3頁、第120 頁，偵二卷第31頁、第263 頁至第265 頁，偵三卷第27頁）  6 甲基安非他命1 包（毛重0.23公克） 丙○○ 丙○○要施用的。 ①屏東縣政府警察局里港分局搜索扣押筆錄、扣押物品目錄表各1 份（警二卷第99頁至第102 頁） ②被告丙○○、被告丁○○於警詢、偵查之供述（警二卷第3頁、第120 頁，偵二卷第31頁、第263 頁至第265 頁，偵三卷第27頁）  7 甲基安非他命1 包（毛重0.24公克） 丙○○ 丙○○要施用的。 ①屏東縣政府警察局里港分局搜索扣押筆錄、扣押物品目錄表各1 份（警二卷第99頁至第102 頁） ②被告丙○○、被告丁○○於警詢、偵查之供述（警二卷第3頁、第120 頁，偵二卷第31頁、第263 頁至第265 頁，偵三卷第27頁）  8 甲基安非他命1 包（毛重0.24公克） 丙○○ 丙○○要施用的。 ①屏東縣政府警察局里港分局搜索扣押筆錄、扣押物品目錄表各1 份（警二卷第99頁至第102 頁） ②被告丙○○、被告丁○○於警詢、偵查之供述（警二卷第3頁、第120 頁，偵二卷第31頁、第263 頁至第265 頁，偵三卷第27頁）  9 甲基安非他命1 包（毛重0.24公克） 丙○○ 丙○○要施用的。 ①屏東縣政府警察局里港分局搜索扣押筆錄、扣押物品目錄表各1 份（警二卷第99頁至第102 頁） ②被告丙○○、被告丁○○於警詢、偵查之供述（警二卷第3頁、第120 頁，偵二卷第31頁、第263 頁至第265 頁，偵三卷第27頁）  10 甲基安非他命1 包（毛重0.22公克） 丙○○ 丙○○要施用的。 ①屏東縣政府警察局里港分局搜索扣押筆錄、扣押物品目錄表各1 份（警二卷第99頁至第102 頁） ②被告丙○○、被告丁○○於警詢、偵查之供述（警二卷第3頁、第120 頁，偵二卷第31頁、第263 頁至第265 頁，偵三卷第27頁）  11 甲基安非他命1 包（毛重0.26公克） 丙○○ 丙○○要施用的。 ①屏東縣政府警察局里港分局搜索扣押筆錄、扣押物品目錄表各1 份（警二卷第99頁至第102 頁） ②被告丙○○、被告丁○○於警詢、偵查之供述（警二卷第3頁、第120 頁，偵二卷第31頁、第263 頁至第265 頁，偵三卷第27頁）  12 甲基安非他命1 包（毛重0.27公克） 丙○○ 丙○○要施用的。 ①屏東縣政府警察局里港分局搜索扣押筆錄、扣押物品目錄表各1 份（警二卷第99頁至第102 頁） ②被告丙○○、被告丁○○於警詢、偵查之供述（警二卷第3頁、第120 頁，偵二卷第31頁、第263 頁至第265 頁，偵三卷第27頁）  13 甲基安非他命1 包（毛重0.65公克） 丙○○ 丙○○要施用的。 ①屏東縣政府警察局里港分局搜索扣押筆錄、扣押物品目錄表各1 份（警二卷第99頁至第102 頁） ②被告丙○○、被告丁○○於警詢、偵查之供述（警二卷第3頁、第120 頁，偵二卷第31頁、第263 頁至第265 頁，偵三卷第27頁）  14 玻璃球吸食器3 個 丙○○ 是丙○○的。（未說明用途） ①屏東縣政府警察局里港分局搜索扣押筆錄、扣押物品目錄表各1 份（警二卷第99頁至第102 頁） ②被告丙○○於警詢、偵查、被告丁○○於偵查之供述（警二卷第3 頁，偵二卷第31頁，偵三卷第27頁）  15 OPPO手機1 支（門號：0000000000號、IMEI：00000000 0000000 號、000000000000000號） 丁○○ 丁○○拿給丙○○使用。 ①屏東縣政府警察局里港分局搜索扣押筆錄、扣押物品目錄表各1 份（警二卷第99頁至第102 頁） ②被告丙○○、被告丁○○於警詢、偵查之供述（警二卷第3頁、第16頁，偵二卷第31頁、第227 頁至第229 頁）  16 ASUS手機1 支（門號：0000000000號、IMEI：00000000 0000000號、000000000000000號） 丙○○之母親 是丙○○母親拿給丙○○使用的。（未說明用途） ①屏東縣政府警察局里港分局搜索扣押筆錄、扣押物品目錄表各1 份（警二卷第99頁至第102 頁） ②被告丙○○於警詢、偵查之供述（警二卷第3 頁、第6 頁） 

附表十一：乙○○扣案物
編號 扣案物 所有人 被告自陳用途 證據出處  1 甲基安非他命1 包（毛重0.47公克） 乙○○ 是甲○○拿給我，我承認意圖販賣而持有第二級毒品。 ①屏東縣政府警察局里港分局搜索扣押筆錄、扣押物品目錄表各1 份（警二卷第107 頁至第110頁） ②被告乙○○於警詢、審理之供述（警二卷第22頁，原審二卷第212頁至第214頁）  2 甲基安非他命1 包（毛重0.39公克） 乙○○ 是甲○○拿給我，我承認意圖販賣而持有第二級毒品。 ①屏東縣政府警察局里港分局搜索扣押筆錄、扣押物品目錄表各1 份（警二卷第107 頁至第110頁） ②被告乙○○於警詢、審理之供述（警二卷第22頁，原審二卷第212頁至第214頁）  3 甲基安非他命1 包（毛重0.42公克） 乙○○ 是甲○○拿給我，我承認意圖販賣而持有第二級毒品。 ①屏東縣政府警察局里港分局搜索扣押筆錄、扣押物品目錄表各1 份（警二卷第107 頁至第110頁） ②被告乙○○於警詢、審理之供述（警二卷第22頁，原審二卷第212頁至第214頁）  4 甲基安非他命1 包（毛重0.42公克） 乙○○ 是甲○○拿給我，我承認意圖販賣而持有第二級毒品。 ①屏東縣政府警察局里港分局搜索扣押筆錄、扣押物品目錄表各1 份（警二卷第107 頁至第110頁） ②被告乙○○於警詢、審理之供述（警二卷第22頁，原審二卷第212頁至第214頁）  5 甲基安非他命1 包（毛重0.49公克） 乙○○ 是甲○○拿給我，我承認意圖販賣而持有第二級毒品。 ①屏東縣政府警察局里港分局搜索扣押筆錄、扣押物品目錄表各1 份（警二卷第107 頁至第110頁） ②被告乙○○於警詢、審理之供述（警二卷第22頁，原審二卷第212頁至第214頁）  6 甲基安非他命1 包（毛重0.45公克） 乙○○ 是甲○○拿給我，我承認意圖販賣而持有第二級毒品。 ①屏東縣政府警察局里港分局搜索扣押筆錄、扣押物品目錄表各1 份（警二卷第107 頁至第110頁） ②被告乙○○於警詢、審理之供述（警二卷第22頁，原審二卷第212頁至第214頁）  7 甲基安非他命1 包（毛重0.41公克） 乙○○ 是甲○○拿給我，我承認意圖販賣而持有第二級毒品。 ①屏東縣政府警察局里港分局搜索扣押筆錄、扣押物品目錄表各1 份（警二卷第107 頁至第110頁） ②被告乙○○於警詢、審理之供述（警二卷第22頁，原審二卷第212頁至第214頁）  8 甲基安非他命1 包（毛重0.41公克） 乙○○ 是甲○○拿給我，我承認意圖販賣而持有第二級毒品。 ①屏東縣政府警察局里港分局搜索扣押筆錄、扣押物品目錄表各1 份（警二卷第107 頁至第110頁） ②被告乙○○於警詢、審理之供述（警二卷第22頁，原審二卷第212頁至第214頁）  9 甲基安非他命1 包（毛重0.44公克） 乙○○ 是甲○○拿給我，我承認意圖販賣而持有第二級毒品。 ①屏東縣政府警察局里港分局搜索扣押筆錄、扣押物品目錄表各1 份（警二卷第107 頁至第110頁） ②被告乙○○於警詢、審理之供述（警二卷第22頁，原審二卷第212頁至第214頁）  10 甲基安非他命1 包（毛重0.43公克） 乙○○ 是甲○○拿給我，我承認意圖販賣而持有第二級毒品。 ①屏東縣政府警察局里港分局搜索扣押筆錄、扣押物品目錄表各1 份（警二卷第107 頁至第110頁） ②被告乙○○於警詢、審理之供述（警二卷第22頁，原審二卷第212頁至第214頁）  11 甲基安非他命1 包（毛重0.22公克） 乙○○ 扣案物編號11，因為賴梅琳要求補毒品重量，我就挖取一些量去補重量。 ①屏東縣政府警察局里港分局搜索扣押筆錄、扣押物品目錄表各1 份（警二卷第107 頁至第110頁） ②被告乙○○於偵查之供述（偵四卷第55頁）  12 吸食器1個 甲○○ 是甲○○放我這邊的。（未說明用途） ①屏東縣政府警察局里港分局搜索扣押筆錄、扣押物品目錄表各1 份（警二卷第107 頁至第110頁） ②被告乙○○於警詢、偵查之供述（警二卷第22頁，偵四卷第55頁）  13 SUMSUNG 手機1 支（門號：0000000000號、IMEI：00000000000000000 號） 乙○○ 我自己申辦日常使用。 ①屏東縣政府警察局里港分局搜索扣押筆錄、扣押物品目錄表各1 份（警二卷第107 頁至第110頁） ②被告乙○○於警詢、審理之供述（警二卷第22頁，原審一卷第222頁）